臺灣臺北地方法院民事判決　　　　　　　　　　　　　九十三年度訴字第七五０號
　　原　　　告　乙○○
　　被　　　告　慶豐商業銀行股份有限公司
　　法定代理人　甲○○
　　訴訟代理人　丙○○
右當事人間請求回復名譽事件，經本院於民國九十三年三月一日言詞辯論終結，判決
如左：
    主  文
原告之訴及假執行之聲請均駁回。
訴訟費用由原告負擔。
    事  實
甲、原告方面：
一、聲明：
（一）被告應發函訴外人財團法人金融聯合徵信中心（下稱聯徵中心）將民國九十二
      年七月二十三日之原告遭強制停卡紀錄清除。
（二）願供擔保，請准宣告假執行。
二、陳述：
    原告於九十年起持續使用被告發行之信用卡（卡號：000000000000
    0000），嗣原告因工作繁忙而未能繳納九十二年五月份及六月份之信用卡帳
    款，經被告以書面通知最遲應於九十二年七月七日繳納後，原告已依通知於九十
    二年七月七日十四時三十九分以郵局匯款方式繳納高於最低應繳金額之款項新台
    幣（下同）四千元。詎於該日（九十二年七月七日）十九時許原告即發現信用卡
    已不能使用，被告並於九十二年七月二十三日將原告已遭強制停卡之事由通知聯
    徵中心，侵害侵害原告之信用權及名譽權。被告自應依民法第一百八十四條及第
    一百九十五條規定，發函聯徵中心將上開強制停卡紀錄清除。
三、證據：提出郵政劃撥儲金存款收據、聯徵中心綜合信用報告書及建國郵局第八八
    八號存證信函各乙份為證。
乙、被告方面：
一、聲明：如主文第一項所示。
二、陳述：
    原告於九十二年五月三日及同年六月三日未繳足最低應繳金額，七月三日復未繳
    款，故被告至七月三日已連續二期以上未繳付最低應繳金額或所繳金額未達原告
    所定最低應繳金額之標準，依系爭信用卡約定條款第二十二條第一項第三款約定
    被告無須事先通知或催告，即得暫時停止持卡人使用信用卡之權利，並報送聯徵
    中心。嗣原告雖於九十二年七月八日繳足最低應繳金額，但不能因此即謂原告強
    制停卡之事由業已消失，被告不能將原告予以強制停卡及報送聯徵中心。
三、證據：提出信用卡帳單金額及繳款單、信用卡約定條款各乙份、客戶帳戶通知及
    會員消費明細表三份為證。
    理    由
一、本件原告起訴主張：原告自九十年起使用被告發行之信用卡（卡號：00000
    00000000000），嗣因故未能繳納九十二年五月份及六月份之信用卡
    帳款，但原告已依通知於九十二年七月七日十四時三十九分繳納高於最低應繳金
    額之帳款四千元，詎被告於該日即將原告予以停卡，被告並於九十二年七月二十
    三日將原告已遭強制停卡之事由通知聯徵中心，侵害原告之名譽權及信用權，自
    應依民法第一百八十四條及第一百九十五條規定為回復原告名譽之適當處分等情
    ，爰求為命被告發函訴外人聯徵中心將九十二年七月二十三日之原告遭強制停卡
    紀錄清除之判決。
    被告則以：原告於九十二年五月三日及同年六月三日未繳足最低應繳金額，迄於
    同年七月三日仍未繳款，故被告已連續二期以上未繳付最低應繳金額或所繳金額
    未達原告所定最低應繳金額之標準，依系爭信用卡約定條款第二十二條第一項第
    三款約定被告無須事先通知或催告，即得暫時停止持卡人使用信用卡之權利，並
    報送聯徵中心，此不因原告嗣後是否補繳而有不同等語，資為抗辯。
二、原告主張其自九十年起使用被告發行之信用卡（卡號：00000000000
    00000），嗣因故未繳納九十二年五月份及六月份之信用卡帳款，被告於九
    十二年七月七日將原告予以停卡，並於九十二年七月二十三日將原告強制停卡之
    事由通知聯徵中心之事實，業據提出綜合信用報告書及建國郵局第八八八號存證
    信函各乙份為證（見本院卷第八頁及第九頁），並為被告所不爭，堪信為真實。
    至原告主張被告應發函聯徵中心將九十二年七月二十三日之原告強制停卡紀錄清
    除，則為被告所否認，並以前開情詞置辯。按侵權行為所發生之損害賠償請求權
    ，以有故意或過失不法侵害他人權利為其成立要件（民法第一百八十條規定、最
    高法院五十四年台上字第一五二三號判例參照）。經查兩造所簽立之信用卡約款
    第二十二條第一項第三款約定持卡人連續二期未繳付最低應繳金額或所交付款項
    未達原告所訂最低應繳金額者，被告無須事先通知或催告，即得暫時停止持卡人
    使用信用卡之權利（見本院卷第十九頁背面）。原告於九十二年五月三日、六月
    三日及七月三日就其持有卡號0000000000000000之信用卡均未
    依約繳納最低應繳金額，有原告信用帳單金額及繳款單乙份及會員信用卡消費明
    細表三份為證（見本院卷第十五頁第十八頁），並為原告所不爭，則依系爭信用
    卡約款第二十二條第一項第三款約定，被告自可將原告所持上開信用卡予以停止
    使用，並將此事實通知聯徵中心，並無故意或過失侵害原告之名譽權及信用權可
    言。原告主張其於九十二年七月七日已繳納超逾最低應繳金額之信用卡帳款，主
    張被告應發函聯徵中心將原告遭強制停卡之紀錄消除，即屬無據。
三、綜上所述，原告依民法第一百八十四條及第一百九十五條規定，請求被告應發函
    訴外人聯徵中心將九十二年七月二十三日之原告遭強制停卡紀錄消除，洵屬無據
    ，不應准許。原告之訴既經駁回，則其假執行聲請，即失所依據，併予駁回。
四、兩造其餘主張陳述及所提之證據，經本院審酌後，認均不足以影響本判決之結果
    ，均毋庸再予論述，附此敘明。
五、據上論結，原告之訴為無理由，依民事訴訟法第七十八條，判決如主文。
中　　　華　　　民　　　國　　九十三　　年　　　三　　　月　　  十七　　日
                                        民事第三庭   法  官   黃書苑
右為正本係照原本作成。
如對本判決上訴，須於判決送達後二十日之不變期間內，向本院提出上訴狀。
中　　　華　　　民　　　國　　九十三　　年　　　三　　　月　　  十七　　日
                                                     書記官   趙郁涵
